# 请教陈版一个会计科目的分类的问题

提问人：threespring 时间：2020-03-17 08:05:24
请教陈版主：长期股权投资和其他权益工具投资都是长期持有的？都享有股份，两者之间的本质在哪里呢？（重大影响的考量吗）
其他权益工具投资为啥要按照公允价值计量呢？
仅考虑计量的角度，其他权益工具投资能否比照长投权益法来处呢？如果不能那其中缘由怎么分说？
谢谢陈版不吝赐教！

回答人：chenyiwei
1 、区分长期股权投资和金融资产（权益性投资）关键是看本企业对被投资方有无控制、共同控制或重大影响。
2 、权益法核算结果通常不能代表该部分股权投资的公允价值，除非被投资方本身是投资性主体，且其所有对外投资项目均已按公允价值计量。